# 请教陈老师租赁问题

提问人：wjcpa9568 时间：2021-06-24 08:05:08
陈老师好，麻烦问一下租赁指南例 42 ，按分录调整后租赁资产价值差26,620, 我理解调整后使用权资产的账面价值应为259.770. 谢谢。

回答人：chenyiwei
变更后使用权资产账面价值=原使用权资产的剩余部分（保留50%）的原账面价值+因租赁负债折现率调整，对剩余租赁负债重新计量的差额。因此重新计量后的使用权资产不可能和重新计量后的租赁负债金额完全一致。